Minutes et répertoires du notaire Jean ANDRIEU, 22 juillet 1744 - 7 mai 1765 (étude IV)
Archives nationales
- Minutes de Jean ANDRIEU, 1744 - 1824; MC/ET/IV/535 - MC/ET/IV/1096
  - Minutes. 1751, mai - juin, mai - juin 1751; MC/ET/IV/573; Document détérioré.
    - Constitution viagere., 3 juin 1751; MC/ET/IV/573
      Nom, qualité: (M.) Lemoine, Nicolas.
      Profession: garde archer de l'hotel de ville.
      Domicile: Aubervilliers.
      Nom, qualité: (Mme ou Mlle) Bordier, Michelle.
      Nom, qualité: (M.) Hecq, Jean Francois (bourgeois de Paris)
    - Mariage., 4 juin 1751; MC/ET/IV/573
      Nom, qualité: (M.) Pion, Paul Charles.
      Profession: bourrelier (compagnon).
      Nom, qualité: (Mme ou Mlle) Cristy, Marie Charlotte Elisabeth.
    - Depot de pieces., 5 juin 1751; MC/ET/IV/573
      Nom, qualité: (personne morale) Godin Lahulliere (hoirs).
      Nom, qualité: (M.) Godin Lahulliere, Jean Nicolas.
      Profession: procureur au bureau des finances.
      Domicile: Tours
    - Depot de pieces., 5 juin 1751; MC/ET/IV/573
      Nom, qualité: (personne morale) Rosen de (enfants).
      Relations: enfants de l'intervenant 2.
      Nom, qualité: (M.) Rosen de, Anne Arnand (marquis).
      Profession: lieutenant general des armées
    - Quittance., 5 juin 1751; MC/ET/IV/573
      Nom, qualité: (M.) Ju, Auguste.
      Nom, qualité: (M.) Ju Des Retz, Alexandre (écuyer).
      Domicile: Bourges
    - Procuration déposee., 6 juin 1751; MC/ET/IV/573
      Nom, qualité: (M.) Relingue, Charles Antoine (comte).
      Domicile: Salsbourg.
    - Mariage., 6 juin 1751; MC/ET/IV/573
      Nom, qualité: (M.) Vigneron, Adrien.
      Profession: coutelier (maître).
      Nom, qualité: (Mme ou Mlle) Caquet, Anne.
      Nom, qualité: (M.) Chartres de, Vincent Noel.
      Profession: coutelier (maître)
    - Constitution., 6 juin 1751; MC/ET/IV/573
      Nom, qualité: (M.) Guillaume, Nicolas (bourgeois de Paris).
      Nom, qualité: (Mme ou Mlle) Gerbee, Catherine.
      Nom, qualité: (M.) Maillet, Claude Joseph (bourgeois de Paris).
    - Transport de rente., 6 juin 1751; MC/ET/IV/573
      Nom, qualité: (Mme ou Mlle) Besnard, Marie Claude.
      Nom, qualité: (M.) Loysel, Nicolas Robert.
      Profession: sculpteur (maître).
      Nom, qualité: (Mme ou Mlle) Patein, Angelique Madeleine.
      Nom, qualité: (M.) Ducreux, Jean Baptiste.
      Profession: sculpteur du roi
    - Transport de rente., 7 juin 1751; MC/ET/IV/573
      Nom, qualité: (M.) Thiery, Pierre.
      Profession: officier jure porteur de sel.
      Nom, qualité: (Mme ou Mlle) Vatiee, Michele Jeanne.
    - Procuration déposee., 9 juin 1751; MC/ET/IV/573
      Nom: (personne morale) Cvt-Carmelites.
      Domicile: Moulins.
      Domicile: Macon.
      Nom, qualité: (M.) Hobinois, Antoine (bourgeois de Paris)
    - Quittance., 9 juin 1751; MC/ET/IV/573
      Nom, qualité: (M.) Lalouette, Claude.
      Nom, qualité: (Mme ou Mlle) Pasquier, Suzanne.
      Nom, qualité: (M.) Dassouville, Toussaint (bourgeois de Paris).
      Nom, qualité: (M.) Pardon, Angelique Victoire.
    - Obligation., 9 juin 1751; MC/ET/IV/573
      Nom, qualité: (Mme ou Mlle) Pardon, Angelique Victoire.
      Nom, qualité: (M.) Fegueux, Louis (bourgeois de Paris)
    - Transport de rente depose., 11 juin 1751; MC/ET/IV/573
      Nom, qualité: (M.) La Houssoye de Neusvillette de, Nicolas Francois (sieur de mesicour).
      Domicile: Mesicour.
      Nom, qualité: (M.) Vitre, Jean (sieur de vilde).
      Profession: bailli du comte d'atin.
      Domicile: Montreuil-sur-Mer
    - Traite d'office, off-huissier au chatelet., 12 juin 1751; MC/ET/IV/573
      Nom, qualité: (Mme ou Mlle) Gillier, Marie.
      Domicile: Chaource-en-Champagne.
      Nom, qualité: (M.) Couespel, Gilles.
      Nom, qualité: (Mme ou Mlle) Couespel, Marie Nicole.
      Domicile: Chaource.
      Nom, qualité: (M.) David, Jean Baptiste.
      Profession: huissier en la prevote de l'hotel.
      État civil: mineur emancipe.
      Profession: praticien au Châtelet.
    - Notoriete., 12 juin 1751; MC/ET/IV/573
      Nom, qualité: (personne morale) Meunier ou Duchesne (hoirs).
      Nom, qualité: (M.) Meunier ou Duchesne, Antoine.
    - Succession (dépôt de pieces)., 12 juin 1751; MC/ET/IV/573
      Nom, qualité: (M.) Drouet, Jean Baptiste.
      Profession: appareilleur-de-batiments.
    - Apprentissage, met-coutelier., 13 juin 1751; MC/ET/IV/573
      Nom, qualité: (M.) Teste, Pierre.
      Domicile: Bourg-en-Bresse.
      Nom, qualité: (M.) Teste, Francois.
    - Depot de pieces., 14 juin 1751; MC/ET/IV/573
      Nom, qualité: (M.) Dorigny, Nicolas (sieur de retheuil).
      Profession: trésorier de l'extraordinaire des guerres.
      Domicile: Douai
    - Procuration déposee., 14 juin 1751; MC/ET/IV/573
      Nom, qualité: (Mme ou Mlle) Neveur, Yves Jeanne Francoise.
      Nom, qualité: (M.) Masseron de Laversanne, Jacques (sieur de veyne).
      Nom, qualité: (M.) Neveur d' Aiguebelle, Jean Laurent.
      Profession: capitaine au regiment de languedoc.
      Nom, qualité: (M.) Neveur, Charles.
      Profession: capitaine regiment de languedoc.
      Nom, qualité: (M.) Revilliase de, Jacques (sieur de veyne).
    - Mariage., 16 juin 1751; MC/ET/IV/573
      Nom, qualité: (M.) Brice, Michel.
      Nom, qualité: (Mme ou Mlle) Blaut, Marguerite Francoise.
      Profession: ouvriere en linge.
      Domicile: Luneville
    - Inventaire après décès d'Isaac François Delamarche., 16 juin 1751; MC/ET/IV/573
      Nom, qualité: (M.) Delamarche, Isaac François (bourgeois de Paris).
      inventaire après décès; Delamarche, Isaac François
    - Transaction., 18 juin 1751; MC/ET/IV/573
      Nom, qualité: (M.) Cochois, Jacques Richard.
      Nom, qualité: (M.) Delavarenne, Jean Rene.
      Domicile: Vierzon.
      Nom, qualité: (M.) Lemercier, Michel (bourgeois de Paris).
      Nom, qualité: (M.) Simon, Rene.
      Domicile: Mennetou
    - Declaration., 18 juin 1751; MC/ET/IV/573
      Nom, qualité: (Mme ou Mlle) Macquer ou Maquer, Cecile Charlotte.
      Profession: lingere.
    - Transport de rente., 18 juin 1751; MC/ET/IV/573
      Nom, qualité: (M.) Sellons, Jean.
      Nom, qualité: (M.) Bernard, Fleury.
      Profession: teinturier.
      Nom, qualité: (Mme ou Mlle) Danicourt, Marie Anne.
      Nom, qualité: (Mme ou Mlle) Macquet, Cecile Charlotte.
    - Procuration déposee., 19 juin 1751; MC/ET/IV/573
      Nom, qualité: (Mme ou Mlle) Aubertin, Marie Anne.
      Domicile: Vitry-le-Francois.
      Nom, qualité: (M.) Hocart, Louis.
      Profession: president au presidial.
      Profession: contrôleur-des-rentes-de-l'hotel-de-ville.
    - Desistement., 19 juin 1751; MC/ET/IV/573
      Nom: (personne morale) Cvt-Hopital La Charite Saint-Joseph.
      Domicile: Roquette (la).
      Nom, qualité: (Mme ou Mlle) Roland, Anne Perrette.
      Nom, qualité: (M.) Leve, Charles Nicolas.
      Profession: architecte
    - Notification de grades., 21 juin 1751; MC/ET/IV/573
      Nom, qualité: (M.) Canu, Joseph (pretre).
      Nom, qualité: (M.) Saint-Albin de (archeveque de cambrai).
      Profession: prieur de Saint-martin-des-champs.
    - Notification de grades., 21 juin 1751; MC/ET/IV/573
      Profession: abbe de saint-ouen.
    - Remboursement., 23 juin 1751; MC/ET/IV/573
      Nom, qualité: (M.) Vasse, Guillaume (bourgeois de Paris).
      Nom, qualité: (M.) Cailleux, Pierre (bourgeois de Paris).
    - Obligation., 23 juin 1751; MC/ET/IV/573
      Nom, qualité: (M.) Douilliard, Andre.
      Nom, qualité: (M.) Grinet, Samuel.
      Profession: marchand-verrier.
      Domicile: Han (le), alsace (haute)
    - Procuration déposee., 23 juin 1751; MC/ET/IV/573
      Nom: (personne morale) Hopital Notre-Dame de La Misericorde.
      Domicile: Lude (le).
      Nom, qualité: (M.) Boizard, Nicolas.
    - Delegation., 26 juin 1751; MC/ET/IV/573
      Nom, qualité: (Mme ou Mlle) Saint-Chamans de, Bonne Gabrielle.
      Nom, qualité: (M.) Pepin, Germain Alexis.
      Profession: sellier carossier (maître).
    - Quittance., 27 juin 1751; MC/ET/IV/573
      Nom, qualité: (M.) Gillard, Pierre Alexandre.
      Nom, qualité: (M.) Moessard, Louis Andre (bourgeois de Paris)
    - Constitution., 28 juin 1751; MC/ET/IV/573
      Nom, qualité: (M.) Ganneron, Sebastien.
      Nom, qualité: (M.) Goyer, Nicolas.
      Profession: marchand-lapinier.
    - Bail à loyer, maison, Nogent-sur-Marne., 29 juin 1751; MC/ET/IV/573
      Nom, qualité: (M.) Robert, Charles.
      Nom, qualité: (Mme ou Mlle) Hericourt, Jeanne Catherine.
      Nom, qualité: (M.) Marjolain, Andre.
      Profession: manouvrier.
      Domicile: Nogent-sur-Marne
    - Procuration., 29 juin 1751; MC/ET/IV/573
      Nom, qualité: (M.) Berson, Louis Felix.
      Domicile: Saint-Vitz-sous-Montmelian.
      Nom, qualité: (M.) Gondouin, Anne.
      Nom, qualité: (M.) Robert, Francois (bourgeois de Paris)
    - Partage de rente, succession., 29 juin 1751; MC/ET/IV/573
      Nom, qualité: (M.) Berson, Philippe.
      Nom, qualité: (Mme ou Mlle) Guerin, Catherine Angelique.
    - Compte., 29 juin 1751; MC/ET/IV/573
      Nom, qualité: (M.) Darain, Andre.
      Nom, qualité: (M.) Allier, Esprit (bourgeois de Paris).
      Nom, qualité: (M.) Marette, Jean.
      Profession: tonnelier (maître).
    - Remboursement., 30 juin 1751; MC/ET/IV/573
      Nom: (personne morale) Cte-Porteurs de Charbon.
      Nom, qualité: (M.) La Fond de, Victor Amedee (abbe de savines).
      Domicile: Bauscodon.
      Nom, qualité: (personne morale) Lafond de (succession).
      Nom, qualité: (M.) La Fond de, Antoine (marquis de savines).
      Domicile: Bergues
    - Remboursement., 30 juin 1751; MC/ET/IV/573
      Nom, qualité: (personne morale) Rohan-Chabot de (succession).
      Nom, qualité: (Mme ou Mlle) Rohan-Chabot de, Anne Henriette Charlotte (princesse).
      Nom, qualité: (M.) Berghes de, Alphonse Francois Dominique (prince).
      Nom, qualité: (personne morale) Pallu (succession).
      Relations: héritiers de l'intervenant 5.
      Nom, qualité: (M.) Pallu, Michel Simon.
    - Obligation., 30 juin 1751; MC/ET/IV/573
      Nom, qualité: (Mme ou Mlle) Aymeraud, Marie Louise.
      Nom, qualité: (M.) Dondey, Nicolas (bourgeois de Paris)
  - Minutes. 1751, juillet - septembre, juillet - septembre 1751; MC/ET/IV/574; Document détérioré.
    - Procuration., 2 juillet 1751; MC/ET/IV/574
      Nom, qualité: (M.) Fournier de Wargemont de, Joseph Francois (marquis de wargemont).
      Nom, qualité: (M.) Desbatisse de Saint-Sornin, Claude Nicolas (bourgeois de Paris)
    - Inventaire après décès de Marie Geneviève Paneau, épouse de Jacques Charpentier., 2 juillet 1751; MC/ET/IV/574
      Nom, qualité: (Mme ou Mlle) Paneau, Marie Geneviève.
      Nom, qualité: (M.) Charpentier, Jacques.
      Profession: charcutier (maître).
      inventaire après décès; Paneau, Marie Geneviève; Charpentier, Jacques
    - Convention., 2 juillet 1751; MC/ET/IV/574
      Nom, qualité: (M.) Lherme, Antoine.
      Profession: ouvrier en cuivre.
      Domicile: Selestat (alsace).
      Nom, qualité: (M.) Lherme, Jean.
      Domicile: Wimlenhen (alsace).
      Nom, qualité: (M.) Chasse Dubignon de, Claude Louis.
    - Bail, appartement, jardin., 2 juillet 1751; MC/ET/IV/574
      Nom, qualité: (Mme ou Mlle) Gabriel, Francoise Suzanne.
      Nom, qualité: (M.) Jouin, Georges Noel.
      Profession: maitre de pension.
      Nom, qualité: (Mme ou Mlle) Willaume, Jeanne.
    - Succession, consentement., 3 juillet 1751; MC/ET/IV/574
      Nom, qualité: (M.) Moenard, Jean Baptiste.
      Profession: bonnetier (marchand).
    - Mariage., 5 juillet 1751; MC/ET/IV/574
      Nom, qualité: (M.) Lepareur, Jean Nicolas.
      Nom, qualité: (Mme ou Mlle) Huet, Marie Genevieve.
    - Succession, renonciation., 6 juillet 1751; MC/ET/IV/574
      Nom, qualité: (M.) Liedot, Nicolas.
      Profession: substitut du procureur fiscal du baillage.
      Domicile: Dammery (champagne)
    - Succession, declaration., 6 juillet 1751; MC/ET/IV/574
    - Procuration, depot., 8 juillet 1751; MC/ET/IV/574
      Nom: (personne morale) Paroisse Notre-Dame d' Eu.
      Nom, qualité: (M.) Sobinois, Antoine (bourgeois de Paris)
    - Vente, terre labourable, Dameraucourt (Oise)., 8 juillet 1751; MC/ET/IV/574
      Nom, qualité: (Mme ou Mlle) Penaut, Catherine.
      Nom, qualité: (M.) Grisel, Antoine.
      Domicile: Dameraucourt (Oise)
    - Bail, privilege de perruquier., 9 juillet 1751; MC/ET/IV/574
      Nom, qualité: (M.) Barbie, Pierre.
      Nom, qualité: (M.) Duclos, Jacques.
    - Delegation., 9 juillet 1751; MC/ET/IV/574
      Nom, qualité: (M.) Lefournier de Wargemont, Joseph Francois (marquis de wargemont).
      Nom, qualité: (M.) Fournerat, Claude.
      Profession: tapissier (marchand).
    - Delegation., 9 juillet 1751; MC/ET/IV/574
      Nom, qualité: (M.) Desbatiste de Saint-Sornin, Claude Nicolas (bourgeois de Paris)
    - Procuration, depot., 9 juillet 1751; MC/ET/IV/574
      Nom, qualité: (M.) Baron, Nicolas.
      Domicile: Sens.
      Nom, qualité: (Mme ou Mlle) Baulas, Madeleine.
    - Delegation., 10 juillet 1751; MC/ET/IV/574
      Nom, qualité: (M.) Vollee, Francois Alexandre.
      Profession: boucher (marchand).
    - Mariage., 10 juillet 1751; MC/ET/IV/574
      Nom, qualité: (M.) Helle, Pierre Charles Alexandre (**).
      Profession: ingenieur du roi.
      Nom, qualité: (Mme ou Mlle) Etienne, Marie Madeleine.
    - Procuration., 10 juillet 1751; MC/ET/IV/574
      Nom, qualité: (M.) Vaucher, Jean.
      Profession: corroyeur (maître).
      Nom, qualité: (Mme ou Mlle) Simoneau, Catherine.
    - Quittance., 10 juillet 1751; MC/ET/IV/574
      Nom: (personne morale) Couvent de L' Annonciade de Popincourt.
      Nom, qualité: (M.) Leger, Claude.
      Domicile: Paris, Saint-Andre-des-Arts
    - Bail, maison, Paris, rue de la Tissanderie., 11 juillet 1751; MC/ET/IV/574
      Nom, qualité: (Mme ou Mlle) Davendoing, Marie Angelique.
      Nom, qualité: (M.) Robert, Georges.
      Profession: cordonnier (maître).
      Nom, qualité: (Mme ou Mlle) Leblanc, Marie.
    - Bail, maison, Nogent-sur-Marne., 11 juillet 1751; MC/ET/IV/574
      Nom, qualité: (M.) Robert, Chares.
      Profession: peintre doreur (maître).
      Nom, qualité: (M.) Lesou, Thomas.
      Profession: tailleur d'habits.
      Domicile: Nogent-sur-Marne.
      Nom, qualité: (Mme ou Mlle) Gillier, Brigitte.
    - Declaration, depot., 12 juillet 1751; MC/ET/IV/574
      Nom, qualité: (M.) Lansuriaux, Andre (bourgeois de Paris).
      Nom, qualité: (M.) Thouenin, Jean Joseph.
    - Succession, transport., 13 juillet 1751; MC/ET/IV/574
      Nom, qualité: (M.) Fusatz, Francois.
      Profession: directeur general des domaines.
    - Bail, boutique, Paris, rue de la Pelleterie., 13 juillet 1751; MC/ET/IV/574
      Nom, qualité: (M.) Dussaussois, Jacques.
      Nom, qualité: (Mme ou Mlle) Duval, Madeleine.
      Nom, qualité: (M.) Pinguet, Nicolas.
    - Succession, délivrance de legs., 13 juillet 1751; MC/ET/IV/574
      Nom, qualité: (Mme ou Mlle) Brasdeseine, Marie Barbe.
      Profession: dmestique
    - Mariage., 14 juillet 1751; MC/ET/IV/574
      Nom, qualité: (M.) Guyot Des Plix, Jean Francois Noel.
      Nom, qualité: (Mme ou Mlle) Lachaise de, Madeleine Genevieve.
      Nom, qualité: (M.) Vauvisset Berghe Dit de Lisle, Jean Baptiste.
    - Succession, declaration., 15 juillet 1751; MC/ET/IV/574
      Nom, qualité: (M.) Bridou de Belleville, Jacques Come Denis.
      Profession: ingenieur du roi
    - Rente, constitution., 15 juillet 1751; MC/ET/IV/574
      Nom, qualité: (M.) Day, Jean.
      Nom, qualité: (Mme ou Mlle) Enguehard, Marguerite.
      Nom, qualité: (Mme ou Mlle) Patte, Genevieve.
    - Mariage., 15 juillet 1751; MC/ET/IV/574
      Nom, qualité: (M.) Audoin, Robert Louis.
      Profession: facteur d'orgues.
      Nom, qualité: (Mme ou Mlle) Franchomme, Marie Anne.
      Profession: ouvriere.
    - Succession, dépôt de pieces., 15 juillet 1751; MC/ET/IV/574
      Nom, qualité: (M.) Morillon de Bazarnes, Francois.
      Domicile: Courcelles.
      Nom, qualité: (Mme ou Mlle) Roch, Catherine.
      Domicile: Clamecy
    - Succession, renonciation., 16 juillet 1751; MC/ET/IV/574
      Nom, qualité: (Mme ou Mlle) Charriere, Marie Charlotte Michelle.
      Profession: fille de boutique.
    - Succession, notoriete., 16 juillet 1751; MC/ET/IV/574
      Nom, qualité: (Mme ou Mlle) Leroux, Marie Charlotte.
      Domicile: Cuisy.
      Nom, qualité: (M.) Ganneval, Nicolas.
      Domicile: Cuisy
    - Succession, dépôt de pieces., 17 juillet 1751; MC/ET/IV/574
      Nom, qualité: (M.) Lemaitre de Geronville, Francois.
      Profession: officier de la connetablie.
      Domicile: Chalons-sur-Marne
    - Succession, dépôt de pieces., 18 juillet 1751; MC/ET/IV/574
      Nom, qualité: (M.) Hastrel Depreaux, Christophe Joseph.
      Profession: prévôt general de l'aunis.
      Domicile: Rochelle (la)
    - Vente, marque de l'e couronne., 18 juillet 1751; MC/ET/IV/574
      Nom, qualité: (M.) Herbin, Jacques Joseph.
      Nom, qualité: (Mme ou Mlle) Delaunay, Genevieve Marguerite.
      Nom, qualité: (Mme ou Mlle) Delaunay, Catherine Francoise.
    - Apprentissage, métier coutelier., 19 juillet 1751; MC/ET/IV/574
      Nom, qualité: (M.) Lamarche, Gilles.
      Domicile: Saint-Lo.
      Nom, qualité: (M.) Langlois, Luc.
    - Convention., 19 juillet 1751; MC/ET/IV/574
      Profession: officier au grenier à sel.
      Nom, qualité: (Mme ou Mlle) Vatiee, Michelle Jeanne.
      État civil: maree.
    - Procuration, depot., 20 juillet 1751; MC/ET/IV/574
      Nom, qualité: (M.) Desachy, Gabriel Florent.
      Profession: president trésorier.
      Domicile: Amiens.
      État civil: **.
    - Succession, notoriete., 20 juillet 1751; MC/ET/IV/574
      Nom, qualité: (M.) Perard, Gilles (bourgeois de Paris).
    - Rente, transport., 21 juillet 1751; MC/ET/IV/574
      Nom, qualité: (M.) Coqueley, Francois Henri.
      Nom, qualité: (M.) Gourguechon, Jean (bourgeois de Paris)
    - Procuration, depot., 21 juillet 1751; MC/ET/IV/574
      Nom, qualité: (Mme ou Mlle) Poislievre, Francoise.
      Domicile: Angers.
      Nom, qualité: (M.) Lavie, Jean.
    - Obligation., 21 juillet 1751; MC/ET/IV/574
      Nom, qualité: (Mme ou Mlle) Lecoffre, Marie.
    - Quittance de rachat., 22 juillet 1751; MC/ET/IV/574
      Nom: (personne morale) Communaute Des Maitres Chandeliers de Paris.
      Nom, qualité: (M.) Crassous, Pierre.
      Profession: regent de la faculte de droit.
      Nom, qualité: (Mme ou Mlle) Clisson, Marie Catherine.
      État civil: marchand.
    - Bail, boutique, Paris, rue Saint-Martin., 22 juillet 1751; MC/ET/IV/574
      Nom, qualité: (M.) Dieuzayde, Jean.
      Profession: teinturier (maître).
    - Rente, transport., 22 juillet 1751; MC/ET/IV/574
      Nom, qualité: (M.) Godet, Charles.
      Domicile: Vemars (95).
      Nom, qualité: (M.) Lepine, Denis.
      Domicile: Vemars (95)
    - Inventaire après décès de Marie Anne Poislievre., 23 juillet 1751; MC/ET/IV/574
      inventaire après décès; Poislievre, Marie Anne
    - Rente, transport., 23 juillet 1751; MC/ET/IV/574
      Nom, qualité: (M.) Robert, Francois (bourgeois de Paris).
      Nom, qualité: (M.) Berson, Felix.
      Domicile: Saint-Vitz.
      Domicile: Saint-Vits.
      Nom, qualité: (M.) Duhoux, Jacques.
      Domicile: Vitry-sur-Seine
    - Quittance., 24 juillet 1751; MC/ET/IV/574
      Nom, qualité: (M.) Daguesseau d' Hesbertot, Henri Francois-De-Paule.
      Nom, qualité: (Mme ou Mlle) Nollens de, Francoise Marthe Angelique.
      Nom, qualité: (M.) Morin, Louis.
      Profession: marchand de bois.
      Domicile: Saint-Sauveur
    - Apprentissage, métier mecier., 25 juillet 1751; MC/ET/IV/574
      Nom, qualité: (M.) Rogier, Pierre Alexis.
      Domicile: Mezieres-sur-Oise.
      Nom, qualité: (M.) Bohain, Sebastien Vincent.
      Profession: mercier (marchand).
    - Succession, renonciation., 25 juillet 1751; MC/ET/IV/574
      Nom, qualité: (Mme ou Mlle) Tibe, Anne.
      Domicile: Auxerre.
      Nom, qualité: (M.) Bourgoin, Germain.
      Profession: compagnon de riviere.
      Domicile: Auxerre
    - Succession, notoriete., 28 juillet 1751; MC/ET/IV/574
      Nom, qualité: (Mme ou Mlle) Houzeau, Eleonore Catherine.
      Nom, qualité: (M.) Noirau, Jean.
      Profession: boulanger (maître).
    - Mariage., 28 juillet 1751; MC/ET/IV/574
      Nom, qualité: (M.) Fricault, Jacques Denis.
      Profession: coutelier (compagnon).
      Nom, qualité: (Mme ou Mlle) Boyer, Jeanne.
    - Procuration, depot., 29 juillet 1751; MC/ET/IV/574
      Nom: (personne morale) Fabrique de Saint-Martin de Beuvais.
    - Quittance de rachat., 29 juillet 1751; MC/ET/IV/574
      Nom, qualité: (M.) Houzeau, Pierre.
    - Decharge., 30 juillet 1751; MC/ET/IV/574
      Nom, qualité: (M.) Berthe, Francois Pierre.
    - Succession, renonciation., 30 juillet 1751; MC/ET/IV/574
      Nom, qualité: (M.) Leconte, Jean Baptiste.
    - Procuration, depot., 30 juillet 1751; MC/ET/IV/574
      Nom, qualité: (M.) Dumesnildot de Rideauville, Jean Antoine.
      Domicile: Vallogne.
      État civil: decee.
      Profession: contrôleur des rentes de l'hotel.
    - Quittance., 30 juillet 1751; MC/ET/IV/574
      Nom, qualité: (M.) Lemoine de Plancy, Francois Michel.
      Profession: gendarme de la garde.
      Nom, qualité: (M.) Saint-Chamans de Montaiguillon de, Antoine (marquis de montaiguillon).
      Profession: marechal des camps
    - Rente viagere, constitution., 2 août 1751; MC/ET/IV/574
      Nom, qualité: (M.) Dondey, Nicolas.
      Profession: commissaire au Châtelet.
      Nom, qualité: (Mme ou Mlle) Paillet, Francoise Marguerite.
      Nom, qualité: (Mme ou Mlle) Paillet, Jeanne Marguerite.
    - Procuration., 3 août 1751; MC/ET/IV/574
      Nom, qualité: (M.) Bernou, Denis.
      Nom, qualité: (M.) Fournerot, Gabriel Nicolas (bourgeois de Paris)
    - Mariage., 3 août 1751; MC/ET/IV/574
      Nom, qualité: (M.) Leroy, Francois.
      Profession: ouvrier dessinateurs.
      Nom, qualité: (Mme ou Mlle) Mezherine, Marie Ursule.
      Nom, qualité: (M.) Wooz, Jean.
      Profession: grainier (marchand).
      Domicile: Colmar
    - Succession, notoriete., 4 août 1751; MC/ET/IV/574
      Nom, qualité: (M.) Pluyette, Andre.
      Profession: chandelier (maître).
    - Inventaire après décès de Jean-Baptiste Pantaléon Chauvot., 4 août 1751; MC/ET/IV/574
      Nom, qualité: (M.) Chauvot, Jean Baptiste Pantaléon.
      Profession: tailleur d'habits (compagnon).
      inventaire après décès; Chauvot, Jean Baptiste Pantaléon
    - Procuration, depot., 4 août 1751; MC/ET/IV/574
      Nom, qualité: (M.) Drouard, Antoine Jean.
      Profession: soldat.
      Domicile: Douai.
      Nom, qualité: (M.) Costard, Jean (bourgeois de Paris).
    - Main-levee., 5 août 1751; MC/ET/IV/574
      Nom, qualité: (M.) Lescuyer, Claude.
      Nom, qualité: (Mme ou Mlle) Maillye, Jeanne.
      Nom, qualité: (M.) Mailley, Claue
    - Rente, transport., 5 août 1751; MC/ET/IV/574
      Nom, qualité: (M.) Taconet, Nicolas.
    - Quittance de rachat., 5 août 1751; MC/ET/IV/574
      Nom: (personne morale) Communaute Des Maitre Chandeliers de Paris.
      Nom, qualité: (Mme ou Mlle) Ployette, Catherine.
      Nom, qualité: (M.) Letellier, Louis.
      Profession: pelletier (marchand).
    - Apprentissage, métier chandelier., 5 août 1751; MC/ET/IV/574
      Nom, qualité: (M.) Gallois, Francois.
      Domicile: Berville (95s.
      Nom, qualité: (M.) Biron, Pierre.
    - Succession, renonciation., 5 août 1751; MC/ET/IV/574
      Nom, qualité: (Mme ou Mlle) Chauvot, Felicte.
    - Procuration, depot., 6 août 1751; MC/ET/IV/574
      Nom, qualité: (M.) Lauth, Jean Jacques.
      Profession: assesseur au grand senat.
      Domicile: Strasbourg.
    - Succession, liquidation., 6 août 1751; MC/ET/IV/574
      Nom, qualité: (M.) Gallereux, Etienne.